臺灣板橋地方法院刑事裁定　　　　　　　　　　　　九十年度交聲字第一０六五號
　　原處分機關　臺北市交通事件裁決所
　　異　議　人
　　即受處分人　乙○○
右列受處分人因違反道路交通管理處罰條例案件，對於臺北市交通事件裁決所民國九
十年十月八日北市裁三字第裁22-AXX006601號所為之裁決處分（原舉發案號：北市警
交大字第AXX006601號），聲明異議，本院裁定如左：
    主    文
異議駁回。
    理    由
一、按汽車駕駛人，爭道行駛，有起駛前不讓行進中之車輛、行人優先通行情形者，
    處新臺幣六百元以上一千八百元以下罰鍰，記違規點數一點，汽車駕駛人，駕駛
    汽車違反道路交通安全規則，因而肇事致人受傷者，吊扣其駕駛執照三個月至六
    個月，道路交通管理處罰條例第四十五條第十款、第六十一條第三項、第六十三
    條第一項第一款分別定有明文。
二、本件異議人即受處分人乙○○於民國（下同）九十年七月二十四日下午五時許，
    駕駛Ｍ６－５３０號營業小客車，沿臺北市○○○路南向北慢車道行駛經過農安
    街口後，靠邊停車讓乘客下車，之後再向左起步時，未注意讓沿同向內線慢車道
    行駛中之被害人甲○○騎乘之ＫＫＡ－７３８號重型機車優先通行，導致其車左
    前車門與該重型機車右側擦撞而肇致甲○○受傷之事實，經前往處理之員警當場
    舉發，有異議人之車損照片一幀及臺北市政府警察局九十年八月十三日北市警交
    大字第ＡＸＸ００六六０一號舉發違反道路交通管理事件通知單乙紙附卷在案。
    異議人乙○○雖辯稱：伊當時駕駛計程車經過農安街口，靠邊讓乘客下車後，見
    後方無來車始打大方向燈緩慢起駛前行約十多公尺，車身與左側之安全島成平行
    狀，突遭被害人機車超速駕駛猛力撞擊，被害人擬從伊車與安全島之空隙強行超
    車云云；然本院觀卷內所附之異議人之車損照片，顯示該車左前車門凹損，其餘
    車體並無受損之狀況，可知異議人之車子於起駛後，應係尚未導正與安全島成平
    行之狀態，即與被害人之重型機車擦撞，倘若如異議人所稱其車身已與左側之安
    全島成平行狀，被害人之機車超速駕駛猛力撞擊異議人之車子之情況下，應非呈
    現前揭照片所顯示之車損狀態。故依前所述，異議人顯然於起駛前未注意讓行進
    中之被害人機車先行，肇致二車擦撞，被害人亦因此受傷，已該當於道路交通管
    理處罰條例第四十五條第十款規定無疑，異議人前揭所辯，自不足採，而被害人
    之車行速度若何，有無超速，亦無解異議人前揭違規之事實。從而原處分機關依
    據首開條例第四十五條第十款及第六十三條第一項第一款之規定，並審酌異議人
    違規情節輕重，裁處最低罰鍰新臺幣六百元，及記違規點數一點，並依同條例第
    六十一條第三項規定，吊扣駕駛執照三個月，並無違誤，本件異議為無理由，應
    予駁回。
三、據上論斷，應依道路交通案件處理辦法第十九條，裁定如主文。
中      華      民      國九十一     年      三     月    十一    日
                                  臺灣板橋地方法院刑事第二庭
                                      法  官  陳  靜  茹
右正本證明與原本無異
如不服本裁定應於送達後五日內向本院提出抗告狀
                                      書記官  廖  美  紅
中      華      民      國      九十一     年      三     月    十五    日
